臺灣高等法院刑事判決　　　　　　　　96年度上易字第2519號
上　訴　人 　 甲○○
即　被　告
　　　　　　　　　　　　號1樓
上列上訴人即被告因竊盜案件，不服臺灣板橋地方法院九十六年
度易字第二五０號，中華民國九十六年七月十三日第一審判決（
起訴案號：臺灣板橋地方法院檢察署九十五年度偵字第二三０五
０號），提起上訴，本院判決如下：
    主  文
原判決撤銷。
甲○○竊盜，累犯，處有期徒刑捌月，減為有期徒刑肆月；又竊
盜，累犯，處有期徒刑捌月，減為有期徒刑肆月；又竊盜，累犯
，處有期徒刑捌月，減為有期徒刑肆月；又竊盜，累犯，處有期
徒刑捌月，減為有期徒刑肆月。應執行有期徒刑壹年月。
    事  實
一、甲○○前因違反毒品危害防制條例案件，經台灣板橋地方法
    院以九十二年度簡字第三二二一號判決判處有期徒期六月確
    定，嗣於九十三年八月廿三日縮刑期滿執行完畢，詎仍不知
    悔改，復意圖為自己不法之所有，分別於下列時地為竊盜之
    犯行：
    (一)於九十五年九月廿八日中午十二時許，在臺北縣新莊市○
      ○街二三二巷廿一號一樓邱振昌開設之鐵工廠內，利用工
      廠前方無人之際，竊取邱振昌所有吊掛於上址一樓門內牆
      上電焊機使用之電纜線三、四綑（約值新台幣【下同】二
      、三萬元），得手後即遭屋後邱振昌太太發覺追捕，追過
      同市○○○路一五五巷十一號謝景清之瓦斯行後，仍遭逃
      逸。
    (二)於同日下午三時許，又至同上巷十六號，利用王林彩鑾僱
      工整修房屋，門未上鎖，即入內竊取該處一樓門前之紅銅
      線一綑，得手後先將之藏放在旁邊巷子內某處，再接續折
      返至上址二樓竊取新燈泡一盒，下樓欲離去之際，適為王
      林彩鑾撞見，經王林彩鑾詢以為何拿燈泡，甲○○則佯稱
      該盒燈泡尺寸不合要拿去換云云，惟因其非王林彩鑾之僱
      工，王林彩鑾即自甲○○手中將燈泡取回，甲○○旋即逃
      跑；嗣王林彩鑾經鄰居邱振昌太太告知曾見逃跑之甲○○
      先前曾拿取其門前之紅銅線藏放於旁邊巷子內，王林彩鑾
      始至巷內將甲○○竊得前揭紅銅線取回。
    (三)於同年十月一日中午十二時許，甲○○又利用邱振昌前開
      鐵工廠前方無人之際，竊取邱振昌吊掛於一樓門內牆壁上
      之電纜線一綑（約價值一、二千元），得手後欲逃逸之時
      ，經邱振昌之妻發覺告知邱振昌，邱振昌旋自屋內追出，
      上前追捕，甲○○見狀隨即將竊得之電纜線一綑丟棄在上
      址對面路邊，並加速逃跑；惟仍遭邱振昌追趕約五十公尺
      後，在同市○○○路一五五巷口，將甲○○抓住，適有臺
      北縣政府警察局新莊分局光華派出所之警員路過將甲○○
      逮捕。
    (四)於同年十月廿六日下午五時十七分許，騎乘車號BVC-930
      號機車行經臺北縣新莊市○○路卅八之八號前時，見停放
      於該處車號6D-7231號自小貨車未加蓋之車斗內有品展工
      程有限公司（下稱「品展公司」）蔡水忠所有之電動鐵鎚
      一支（價值約一萬四千元），即徒手竊取拿在手上正欲離
      去之際，為品展公司員工即上開小貨車之駕駛林印生發現
      ，高呼制止，甲○○乃將上開電動鐵鎚一支丟回前開小貨
      車車斗，旋騎乘前揭機車逃逸，惟因林印生擋在其機車前
      ，甲○○欲轉彎閃避，因弧度過大摔倒在地，而遭林印生
      及聞聲趕至之蔡水忠聯手制伏並報警處理。
二、案經邱振昌、蔡水忠分別訴由臺北縣政府警察局新莊分局報
    報請臺灣板橋地方法院檢察署檢察官偵查起訴。
    理  由
一、訊據被告甲○○於本院固坦承經被害人邱振昌、王林彩鑾、
    蔡水忠、林印生指訴四次遭竊之前揭時、地，均有經過現場
    ，然矢口否認竊盜犯行，並辯稱：四次均僅係行經，並未竊
    取，係遭誤認，況均未自被竊物品上採驗其指紋云云。
二、經查，本案被告四次竊盜犯行，分經被害人邱振昌、王林彩
    鑾、蔡水忠、林印生及証人謝景清具結指証，事實編號(一)並
    經証人謝景清指証親見日前方竊取其店內瓦斯管經其當場發
    現而放下之被告，遭邱振昌太太自其店前追捕未著；餘編號
    (二)～(四)，亦經被害人王林彩鑾、邱振昌、林印生及蔡水忠面
    對面或取回被竊物或追捕逮獲，既均係近距離親見，則被告
    辯稱遭誤認云云，即無足採。且查，被告於原審雖亦否認竊
　　取，然對犯罪事實欄編號(一)、(二)部分，辯稱：根本未去過現
　  場，可能是王林彩鑾認錯人了；編號(三)是那天我母親叫我去
    我阿姨家幫她搬電視機，我路過該處，莫名其妙被邱振昌跑
    過來抓住說是小偷；編號(四)騎車路過，比較白目，去看該處
    小貨車上之電動鐵鎚，但未觸碰，即被林印生喊抓小偷，又
    被林印生、蔡水忠等人抓起來打云云。是被告對事實編號(一)
    、(二)，有無前往現場？前後辯稱不一，已有可議，編號(三)稱
    係欲往阿姨家路過，然竟不知其阿姨家確實地址，亦難以採
    信，至被告請其母親傅林純美出庭為其作證，惟傅林純美到
    庭亦僅證稱係於九十五年中秋節當日前往其阿姨住處幫忙搬
    電視，然九十五年秋節係國曆十月六日，非本案被告行竊遭
    逮獲之十月一日，甚其母亦不知被告阿姨之實際地址，是所
    証顯係迴護之詞，要無足採。至編號(四)被害人即証人林印生
    、蔡水忠均証稱被告曾坦言好奇觸摸貨車上電動鐵鎚一致（
    參見原審卷第四十七頁第一、二行，第四十九頁第十行審判
    筆錄），惟被告既自始即否認其有碰觸電動鐵鎚，然於該鐵
    鎚扣案之初至警詢、偵查程序，均未曾要求驗指紋，嗣經被
    害人領回使用數月，知已無從採驗，方至原審為主張，顯係
    飾卸之詞，亦無足採。此外，復有贓物認領保管單二件、現
    場照片十七幀等在卷可按，是本案事証已臻明確，被告犯行
    洵堪認定，自應依法論科。
三、核被告所為，係犯刑法第三百二十條第一項之竊盜罪。被告
    先後四次竊盜犯行、犯意各別，行為互殊，應予分論併罰。
    又查被告前因違反毒品危害防制條例案件，經台灣板橋地方
    法院以九十二年度簡字第三二二一號判決判處有期徒期六月
    確定，嗣於九十三年八月廿三日縮刑期滿執行完畢，此有本
    院被告前案紀錄表一件在卷可按，其於受有期徒刑執行完畢
    後，五年內再故意犯本案四次有期徒刑以上之罪，均屬累犯
    ，均應依法加重其刑。
四、原審對被告論罪科刑，固非無見，惟：(一)原判決第三頁論
    罪証據(一)、(二)，對事實(一)、(二)之竊盜犯行，証據倒置，即謝
    景清係証被告事實(一)犯行，王林彩鑾係証被告事實(二)犯行，
    又証人謝景清未於事實欄顯現；另第四頁論罪証據(三)，邱振
    昌所証則為犯罪事實(一)、(三)，原判決亦誤植(二)、(三)，乃事實
    與理由不備及矛盾。(二)如下所述，被告本案前雖有二次竊
    盜判刑紀錄，然所犯情節尚非重大，本案所竊財物亦微，遽
    為強制工作之宣告，亦有未當。（三）據上論斷適用法條刑
    法第五十一條第五款，誤載為第五十五條第五款。（四）未
    及適用減刑，亦有未洽。被告上訴空言否認竊取，雖無理由
    ，然原判決既有前揭可議，自仍應由本院撤銷改判。爰審酌
    被告年輕力壯，不思戮力工作，竟以竊盜謀財，且前已有二
    次竊盜判刑紀錄，竟再為本案四次竊取犯行之動機、目的、
    及竊取手段輕微，所竊財物價值、數量非鉅，惟犯後否認犯
    行，態度不佳，乃分別量處如主文所示之刑。另被告上開犯
    罪時間均於九十六年四月廿四日以前，符合中華民國九十六
    年罪犯減刑條例之減刑條件，均應予減刑二分之一，乃諭知
    減為如主文所示之刑及定其應執行刑，以資懲儆。至公訴人
    請求對被告諭知強制工作一節，被告雖前於八十七年及九十
    四年間已有二次竊盜前科，本案再為四次竊盜犯行，然核其
    前二次竊盜犯行，暨本案竊盜犯行，時間尚隔數年，又均係
    利用無人看守之際徒手竊取屋內牆上或地上電線，車上皮包
    、電動鐵鎚等物，所竊手段及財物均屬輕微，且前二案經台
    灣板橋地方法院以八十八年度易字第一二一０號判處有期徒
    刑六月，及本院以九十五年度簡上字第二一號判處有期徒刑
    三月，亦認情節輕微量處輕刑，此亦有前開二判決在卷可按
    ，本案經減刑後所定執行刑一年三月，應已足資戒，尚無
    諭知強制工作之必要，附此敘明。
五、據上論斷，應依刑事訴訟法第三百六十九條第一項前段、第
    三百六十四條、第二百九十九條第一項前段，刑法第三百二
    十條第一項、第四十七條第一項、第五十一條第五款，刑法
    施行法第一條之一，中華民國九十六年罪減刑條例第二條第
    一項第三款、第七條、第十條第一項，判決如主文。
本案經檢察官許仲瑩到庭執行職務。
中　　華　　民　　國　 九十六 　年　十二　月 　十三 　日
 　　　　　       刑事第六庭審判長法　官  林堭儀
                                  法　官  莊謙崇
                                  法　官  陳玉雲
以上正本證明與原本無異。
不得上訴。
                                  書記官  陳思云
中　　華　　民　　國　　96　　年　　12　　月　　14　　日
中華民國刑法第320條（普通竊盜罪、竊佔罪）
意圖為自己或第三人不法之所有，而竊取他人之動產者，為竊盜
罪，處 5 年以下有期徒刑、拘役或 5 百元以下罰金。
意圖為自己或第三人不法之利益，而竊佔他人之不動產者，依前
項之規定處斷。
前二項之未遂犯罰之。
